臺灣板橋地方法院交通事件裁定　　　　　　　　　　九十三年度交聲字第一三五號
　　原處分機關　交通部公路總局臺北區監理所蘆洲監理站
　　異　議　人
　　即受處分人　甲○○
右列受處分人因違反道路交通管理處罰條例案件，對交通部公路總局臺北區監理所蘆
洲監理站於民國九十二年十二月二十六日分別以蘆監二字第裁四六－ＡＢＺ一二九０
二六號、第裁四六－ＡＢＺ一二九０二七號所為之裁決處分（原舉發案號：臺北市政
府警察局九十二年十一月十四日北市警交大字第ＡＢＺ一二九０二六號、第ＡＢＺ一
二九０二七號），聲明異議，本院裁定如左：
    主  文
原處分均撤銷。
甲○○不罰。
    理  由
一、原處分意旨略以：異議人即受處分人甲○○於民國九十二年十一月十四日十四時
    四十分許，騎乘車號ＬＥ五－二九二號重型機車，沿忠孝橋往臺北市方向行駛，
    行至忠孝橋下橋處時，因不依標誌指示，逕自違規右轉西寧南路，經警吹哨攔停
    ，惟駕駛人拒絕停車接受稽查而逃逸，乃依道路交通管理處罰條例第四十八條第
    二款、第六十條第一項之規定，分別裁處罰鍰新臺幣一千八百元及新臺幣六千元
    （原處分機關漏未爰引同法第六十三條第一項第一款之規定，記異議人違規點數
    二點）。
二、異議意旨略以：本件違規當時伊人在所任職之公司上班，且伊之機車於當日亦無
    借予他人使用，此有出勤紀錄卡足佐，並有公司同仁可以作證，本件應是執勤警
    員看錯違規車號，方致伊無端受罰，爰聲明異議，請求撤銷原處分云云。
三、按汽車駕駛人轉彎時，不依標誌、標線、號誌指示者，處二百元以上六百元以下
    罰鍰；汽車駕駛人，駕駛汽車有違反本條例之行為，經交通勤務警察或依法令執
    行交通稽查任務人員制止時，不聽制止或拒絕停車接受稽查而逃逸者，除按各該
    條規定處罰外，處新臺幣三千元以上六千元以下罰鍰；又汽車駕駛人有第四十八
    條或第六十條第一項情形之一者，除依原條款處罰鍰外，並予各記違規點數一點
    ，以上道路交通管理處罰條例第四十八條第二款、第六十條第一項及第六十三條
    第一項第一款分別定有明文。
四、經查，本件原處分機關即交通部公路總局臺北區監理所蘆洲監理站以異議人即受
    處分人甲○○有於九十二年十一月十四日十四時四十分許，騎乘車號ＬＥ五－二
    九二號重型機車，沿忠孝橋往臺北市方向行駛，行至忠孝橋下橋處時，因不依標
    誌指示，逕自違規右轉西寧南路，經警吹哨攔停，惟駕駛人拒絕停車接受稽查而
    逃逸之違規事實，而製發本件違反道路交通管理事件裁決書裁罰異議人，固有臺
    北市政府警察局九十二年十一月十四日北市警交大字第ＡＢＺ一二九０二六號及
    第ＡＢＺ一二九０二七號舉發違反道路交通管理事件通知單（下稱舉發通知單）
    影本各一紙附卷為憑，並經舉發本件交通違規事件之臺北市政府警察局萬華分局
    於九十二年十二月二十二日以北市警萬分交字第０九二六五０五五七００號書函
    回覆查處無誤在案。惟查：異議人於違規當時伊人係在公司上班，且機車亦停放
    於公司內，當時未曾借予他人使用等情，有異議人提出之出勤紀錄卡影本在卷可
    按，並經證人即異議人所任職公司之廠長陳金源於本院調查時到庭結證屬實（參
    本院九十三年三月五日訊問筆錄），揆諸異議人所提出之九十二年十一月份出勤
    紀錄卡，其上登錄九十二年十一月十四日違規當日，異議人於上午八時整到勤，
    至十七時零一分許始刷卡退勤，再參酌證人陳金源於本院調查時亦到庭結證稱：
    「（問：九十二年十一月十四日當天下午二時四十分異議人人在何處？）他在我
    們公司上班」、「（問：你如何確定異議人當天在公司上班？）因為我也是現場
    工作人員，所以那天下午二時四十分的時候我有看到異議人，我們工廠不大，所
    以可以看到」、「（問：當天下午二時四十分異議人的機車在哪裡？）是在公司
    門口，就是停車的地方」、「（問：如何確定異議人的機車當時仍停在公司的門
    口？）因為我們公司有一台機器是在門口，我因為工作的需要會進進出出，進進
    出出的時候，都會看到機車，異議人的機車就在機器旁邊，且因為我是廠長，所
    以會注意整個工廠的狀況，當天也沒有人去找異議人」、「（問：異議人有無把
    機車借人使用？這人有無可能是工廠內的人？）異議人沒有把機車借人使用，也
    不可能是工廠內的人，因為每個人有自己的交通工具」及「（問：你們公司的業
    務有無需要到臺北市○○○路的情形？）沒有」等語。從而，由異議人所提出之
    出勤紀錄卡既已明確登錄違規當日異議人之出退勤狀況，且證人陳金源亦本其廠
    長之監督身分，對於異議人於違規當日確實在勤，並無因公或於私而外出以及違
    規地點與其公司業務要無相關地緣關係等情到庭證述綦詳，反觀本院於九十三年
    三月五日依職權傳訊舉發本件交通違規事件之警員乙○○到庭作證，惟證人並未
    到庭，而綜觀全卷亦無任何積極證據足資證明異議人確有如舉發通知單上所載之
    違規行為。綜上，堪認異議人前開所辯，尚非子虛。是原處分機關未予詳查，逕
    依前開舉發通知單及原舉發機關之查處而製單裁罰異議人，其處分即非屬有據，
    於法亦有未洽。本件異議為有理由，原處分既有上揭瑕疵，自應予以撤銷，另為
    異議人不罰之諭知。
據上論斷，應依道路交通案件處理辦法第二十條前段，裁定如主文。
中      華      民      國    九十三    年      三      月     十一     日
                                  臺灣板橋地方法院交通法庭
                                      法  官  黃  若  美
右正本證明與原本無異
如不服本裁定，應於送達後五日內，向本院提出抗告狀。
                                      書記官  曹  秋  冬
中      華      民      國    九十三    年      三      月     十一     日
